# 关于煤改燃锅炉补贴，请教陈版主

提问人：qqhu210210 时间：2017-09-28 10:52:40
我公司收到政府煤改燃锅炉补贴如 200 万元，锅炉花费 800 万元，计入固定资产。以下几个问题，烦请您协助： 1 是否为与资产相关，是否应该计入递延收益 2 如果计入递延收益，每年摊销除进营业外收入，是否可以冲减费用？ 3 更新过的准则规定可以按净额冲减资产，我是否可以直接将锅炉资产冲减为 600
谢谢

回答人：chenyiwei
1 、如果该项补贴对应的改造支出是资本化的（即，作为现有固定资产的资本化后续支出，或者形成一项新的固定资产），则属于与资产相关的政府补助。
2 、在新的政府补助准则下，对于与资产相关的政府补助可以选择总额法（直接冲减资产价值）或净额法（计入递延收益，摊销时计入其他收益），但同一企业对同一类型的补助应采用相同的处理方法，一旦选定不得随意变更。

提问人：huan@mm 时间：2017-09-28 19:44:20
收到的补助如果是为了弥补已经购买使用的固定资产，也属于与资产相关的政府补助，按照计入递延收益的做法，收到的补助对应已经摊销比例的部分，计入收到当期损益;对应未摊销部分，与剩余固定资产一并进行摊销。
陈版主，请问，这种情况可否根据新准则一次性冲减成本。即固定资产已确认原值并计提折旧，收到补助时再调整固定资产目前的账面余值，调整之后的固定资产再进行折旧。

回答人：chenyiwei
也可以。